Inventaris van het archief van het Hoog Militair Gerechtshof, 1946-1990
Nationaal Archief, Den Haag
- HOOG MILITAIR GERECHTSHOF, 1
  - Stukken betreffende bijzondere onderwerpen, 1.2
    - Strafzaken in hoger beroep, 1.2.1
      - Processtukken, 1.2.1.2
        - Processtukken strafzaken in hoger beroep., 1985; 1181-1222; 42 pakken
          - Archiefnrs. 85.060 - 85.063., 1200
          - Archiefnrs. 85.064 - 85.066., 1201
            Archiefnr. 85.065 bevat foto's.
          - Archiefnrs. 85.067 - 85.071., 1202
          - Archiefnrs. 85.072 - 85.074., 1203
            Archiefnrs. 85.073 en 85.074 bevatten foto's.
          - Archiefnrs. 85.075 - 85.077., 1204
          - Archiefnrs. 85.078 - 85.080., 1205
          - Archiefnrs. 85.081 - 85.084., 1206
          - Archiefnrs. 85.085 - 85.089., 1207
            Archiefnr. 85.088 bevat foto's.
          - Archiefnrs. 85.090 - 85.093., 1208
          - Archiefnrs. 85.094 - 85.099., 1209
          - Archiefnrs. 85.100 - 85.103., 1210
          - Archiefnrs. 85.104 - 85.106., 1211
          - Archiefnrs. 85.107 - 85.111., 1212
          - Archiefnrs. 85.112 - 85.117., 1213
          - Archiefnrs. 85.118 - 85.120., 1214
          - Archiefnrs. 85.121 - 85.123., 1215
          - Archiefnrs. 85.124 - 85.127., 1216
            Archiefnr. 85.126 bevat foto's.
          - Archiefnrs. 85.128 - 85.130., 1217
          - Archiefnrs. 85.131 - 85.133., 1218
          - Archiefnrs. 85.134 - 85.136., 1219
          - Archiefnrs. 85.137 - 85.138., 1220
            Archiefnr. 85.138 bevat foto's.
          - Archiefnrs. 85.139 - 85.143., 1221
          - Archiefnrs. 85.144 - 85.147., 1222
        - Processtukken strafzaken in hoger beroep., 1986; 1223-1267; 45 pakken
          - Archiefnrs. 86.001 - 86.005., 1223
            Openbaarheid beperkt tot 1 januari 2062
          - Archiefnrs. 86.006 - 86.009., 1224
            Archiefnr. 86.006 bevat foto's.
          - Archiefnrs. 86.010 - 86.013., 1225
          - Archiefnrs. 86.014 - 86.017., 1226
          - Archiefnrs. 86.018 - 86.019., 1227
            Archiefnr. 86.019 bevat foto's.
          - Archiefnrs. 86.020 - 86.021, 86.023 - 86.024., 1228
          - Archiefnrs. 86.025 - 86.026., 1229
          - Archiefnrs. 86.027 - 86.028., 1230
          - Archiefnr. 86.029., 1231
          - Archiefnrs. 86.030 - 86.032., 1232
          - Archiefnrs. 86.033 - 86.035., 1233
          - Archiefnrs. 86.036, 86.038 - 86.040., 1234
          - Archiefnrs. 86.041 - 86.045., 1235
          - Archiefnrs. 86.046 - 86.048., 1236
            Archiefnr. 86.047 bevat foto's.
          - Archiefnr. 86.049., 1237
          - Archiefnrs. 86.050 - 86.053., 1238
            Archiefnr. 86.050 bevat foto's.
          - Archiefnrs. 86.054 - 86.057., 1239
          - Archiefnrs. 86.058 - 86.063., 1240
            Archiefnr. 86.061 bevat foto's.
          - Archiefnrs. 86.064 - 86.066., 1241
          - Archiefnrs. 86.067 - 86.069., 1242
          - Archiefnrs. 86.070 - 86.072., 1243
          - Archiefnrs. 86.073 - 86.074., 1244
            Archiefnr. 86.073 bevat foto's.
          - Archiefnrs. 86.075 - 86.079., 1245
          - Archiefnrs. 86.080, 86.082 - 86.084., 1246
            Archiefnr. 86.083 bevat foto's.
          - Archiefnrs. 86.085 - 86.086., 1247
          - Archiefnr. 86.087., 1248
          - Archiefnrs. 86.088 - 86.089., 1249
            Archiefnr. 86.088 bevat foto's.
          - Archiefnr. 86.090., 1250
          - Archiefnr. 86.091., 1251
          - Archiefnrs. 86.092 - 86.095., 1252
          - Archiefnr. 86.096., 1253
          - Archiefnrs. 86.097 - 86.100., 1254
          - Archiefnrs. 86.101 - 86.106., 1255
            Archiefnr. 86.104 bevat foto's.
          - Archiefnrs. 86.107 - 86.109., 1256
          - Archiefnrs. 86.110 - 86.113., 1257
          - Archiefnrs. 86.114 - 86.117., 1258
          - Archiefnrs. 86.118 - 86.121., 1259
            Archiefnrs. 86.118 en 86.121 bevatten foto's.
          - Archiefnrs. 86.122 - 86.124., 1260
          - Archiefnrs. 86.125 - 86.129., 1261
          - Archiefnrs. 86.130 - 86.131., 1262
          - Archiefnrs. 86.132 - 86.137., 1263
            Archiefnr. 86.133 bevat foto's.
          - Archiefnrs. 86.138 - 86.144., 1264
            Archiefnr. 86.144 bevat foto's.
          - Archiefnrs. 86.145 - 86.149., 1265
            Archiefnr. 86.147 bevat foto's.
          - Archiefnrs. 86.150 - 86.152, 86.154 - 86.155., 1266
            Zie voor archiefnr. 86.153 inv.nr. 1267.
          - Archiefnr. 86.153., 1267
        - Processtukken strafzaken in hoger beroep., 1987; 1268-1316; 49 pakken
          - Archiefnrs. 87.001 - 87.006., 1268
          - Archiefnrs. 87.007 - 87.009., 1269
          - Archiefnrs. 87.010 - 87.014., 1270
          - Archiefnrs. 87.015 - 87.017., 1271
            Archiefnr. 87.017 bevat foto's.
          - Archiefnrs. 87.018 - 87.020., 1272
          - Archiefnrs. 87.021 - 87.024., 1273
            Archiefnr. 87.023 bevat foto's.
          - Archiefnr. 87.025., 1274
          - Archiefnrs. 87.026 - 87.027., 1275
          - Archiefnrs. 87.028 - 87.029., 1276
          - Archiefnrs. 87.030 - 87.035., 1277
            Archiefnr. 87.033 bevat foto's.
          - Archiefnrs. 87.036 - 87.042., 1278
          - Archiefnrs. 87.043 - 87.046., 1279
          - Archiefnrs. 87.047 - 87.048., 1280
          - Archiefnr. 87.049., 1281
          - Archiefnrs. 87.050 - 87.058., 1282
            Archiefnr. 87.058 bevat foto's.
          - Archiefnrs. 87.059 - 87.064., 1283
          - Archiefnrs. 87.065 - 87.069., 1284
          - Archiefnrs. 87.070 - 87.073., 1285
            Archiefnr. 87.071 bevat foto's.
          - Archiefnrs. 87.074 - 87.076., 1286
            Archiefnr. 87.075 bevat foto's.
          - Archiefnrs. 87.078 - 87.082., 1287
            Archiefnr. 87.082 bevat foto's.
          - Archiefnrs. 87.083 - 87.086., 1288
          - Archiefnrs. 87.087 - 87.090., 1289
          - Archiefnrs. 87.091 - 87.093., 1290
          - Archiefnrs. 87.094 - 87.097., 1291
            Archiefnr. 87.096 bevat foto's.
          - Archiefnrs. 87.098 - 87.100., 1292
          - Archiefnrs. 87.101 - 87.104., 1293
          - Archiefnr. 87.105., 1294
          - Archiefnrs. 87.106 - 87.110., 1295
          - Archiefnr. 87.111 I., 1296
          - Archiefnr. 87.111 II., 1297
          - Archiefnr. 87.112 I., 1298
          - Archiefnr. 87.112 II., 1299
          - Archiefnr. 87.113., 1300
          - Archiefnr. 87.114., 1301
          - Archiefnrs. 87.115 - 87.118., 1302
          - Archiefnrs. 87.119 - 87.122., 1303
          - Archiefnrs. 87.123 - 87.128., 1304
          - Archiefnrs. 87.129 - 87.130., 1305
          - Archiefnrs. 87.131 - 87.133., 1306
          - Archiefnrs. 87.134 - 87.135., 1307
            Archiefnr. 87.134 bevat foto's.
          - Archiefnr. 87.136., 1308
          - Archiefnrs. 87.137 - 87.140., 1309
          - Archiefnrs. 87.141 - 87.142., 1310
            Archiefnr. 87.141 bevat foto's.
          - Archiefnrs. 87.143 - 87.147., 1311
          - Archiefnrs. 87.148 - 87.150., 1312
            Archiefnr. 87.148 bevat foto's.
          - Archiefnrs. 87.151 - 87.156., 1313
          - Archiefnrs. 87.157 - 87.160., 1314
          - Archiefnr. 87.161., 1315
          - Archiefnrs. 87.162 - 87.164., 1316
        - Processtukken strafzaken in hoger beroep., 1988; 1317-1352; 36 pakken
          - Archiefnr. 88.001., 1317
          - Archiefnrs. 88.002 - 88.009., 1318
          - Archiefnrs. 88.010 - 88.015., 1319
            Archiefnr. 88.015 bevat foto's.
          - Archiefnrs. 88.016 - 88.021., 1320
          - Archiefnrs. 88.022 - 88.025., 1321
          - Archiefnrs. 88.026 - 88.027., 1322
          - Archiefnrs. 88.028 - 88.030., 1323
            Archiefnr. 88.030 bevat foto's.
          - Archiefnrs. 88.031 - 88.032., 1324
            Archiefnr. 88.032 bevat foto's.
          - Archiefnrs. 88.033 - 88.039., 1325
          - Archiefnrs. 88.040 - 88.043., 1326
          - Archiefnrs. 88.044 - 88.049., 1327
          - Archiefnrs. 88.050 - 88.052., 1328
            Archiefnr. 88.052 bevat foto's.
          - Archiefnrs. 88.053 - 88.059., 1329
          - Archiefnrs. 88.060 - 88.065., 1330
          - Archiefnrs. 88.066 - 88.070., 1331
          - Archiefnrs. 88.071 - 88.077., 1332
            Archiefnrs. 88.072 en 88.077 bevatten foto's.
          - Archiefnrs. 88.078, 88.080 - 88.081., 1333
          - Archiefnr. 88.082., 1334
          - Archiefnrs. 88.083 - 88.090., 1335
          - Archiefnrs. 88.091 - 88.095., 1336
            Archiefnr. 88.092 bevat foto's.
          - Archiefnrs. 88.096 - 88.097., 1337
          - Archiefnrs. 88.098 - 88.102., 1338
          - Archiefnrs. 88.103 - 88.104, 88.106 - 88.107., 1339
          - Archiefnrs. 88.108 - 88.112., 1340
            Archiefnr. 88.112 bevat foto's.
          - Archiefnrs. 88.113 - 88.115., 1341
          - Archiefnrs. 88.116 - 88.119., 1342
          - Archiefnrs. 88.120 - 88.122., 1343
          - Archiefnrs. 88.123 - 88.124., 1344
          - Archiefnrs. 88.125 - 88.127., 1345
            Archiefnr. 88.125 bevat foto's.
          - Archiefnrs. 88.128 - 88.130., 1346
            Archiefnr. 88.128 bevat foto's.
          - Archiefnrs. 88.131 - 88.133., 1347
          - Archiefnrs. 88.134 - 88.140., 1348
            Archiefnr. 88.140 bevat foto's.
          - Archiefnrs. 88.141 - 88.142., 1349
          - Archiefnrs. 88.143 - 88.145., 1350
          - Archiefnrs. 88.146 - 88.154., 1351
          - Archiefnrs. 88.155 - 88.157, 88.159., 1352
        - Processtukken strafzaken in hoger beroep., 1989; 1353-1400; 48 pakken
          - Archiefnrs. 89.001 - 89.003., 1353
            Openbaarheid beperkt tot 1 januari 2065
          - Archiefnrs. 89.004 - 89.012., 1354
          - Archiefnrs. 89.013 - 89.015., 1355
          - Archiefnrs. 89.016 - 89.020., 1356
            Archiefnr. 89.020 bevat foto's.
          - Archiefnrs. 89.021 - 89.022., 1357
            Archiefnrs. 89.021 en 89.022 bevatten foto's.
          - Archiefnrs. 89.023 - 89.027., 1358
          - Archiefnrs. 89.028 - 89.033., 1359
          - Archiefnrs. 89.035 - 89.040., 1360
          - Archiefnrs. 89.041 - 89.045., 1361
            Archiefnr. 89.044 bevat foto's.
          - Archiefnrs. 89.046 - 89.047., 1362
            Archiefnr. 89.046 bevat foto's.
          - Archiefnrs. 89.048 - 89.052., 1363
          - Archiefnrs. 89.053 - 89.056., 1364
          - Archiefnrs. 89.057 - 89.058., 1365
          - Archiefnrs. 89.059 - 89.063., 1366
            Archiefnr. 89.063 bevat foto's.
          - Archiefnrs. 89.064 - 89.069., 1367
            Archiefnr. 89.064 bevat foto.
          - Archiefnrs. 89.070 - 89.073., 1368
            Archiefnr. 89.071 bevat foto's.
          - Archiefnrs. 89.074 - 89.075., 1369
            Archiefnr. 89.075 bevat foto's.
          - Archiefnrs. 89.076 - 89.077., 1370
          - Archiefnrs. 89.078 - 89.081., 1371
            Archiefnr. 89.079 bevat foto's.
          - Archiefnrs. 89.082 - 89.086., 1372
            Archiefnr. 89.082 bevat foto's.
          - Archiefnrs. 89.087 - 89.090., 1373
          - Archiefnrs. 89.091 - 89.092., 1374
          - Archiefnrs. 89.093 - 89.096., 1375
          - Archiefnrs. 89.097 - 89.099., 1376
            Archiefnr. 89.098 bevat foto's.
          - Archiefnrs. 89.100 - 89.106., 1377
          - Archiefnrs. 89.107 - 89.114., 1378
          - Archiefnrs. 89.115 - 89.118., 1379
            Archiefnr. 89.118 bevat foto's.
          - Archiefnrs. 89.119 - 89.125., 1380
          - Archiefnrs. 89.126 - 89.131., 1381
            Archiefnrs. 89.126 en 89.129 bevatten foto's.
          - Archiefnrs. 89.132 - 89.136., 1382
            Archiefnrs. 89.135 en 89.136 bevatten foto's.
          - Archiefnrs. 89.137 - 89.142., 1383
            Archiefnr. 89.138 bevat foto's.
          - Archiefnrs. 89.143 - 89.147., 1384
          - Archiefnrs. 89.148 - 89.152, 89.154., 1385
            Archiefnr. 89.152 bevat foto's.
          - Archiefnr. 89.155 I., 1386
          - Archiefnr. 89.155 II., 1387
          - Archiefnr. 89.155 III., 1388
            Bevat videoband (in aparte doos).
          - Archiefnrs. 89.156 - 89.160., 1389
          - Archiefnrs. 89.161 - 89.163., 1390
          - Archiefnrs. 89.164 - 89.169., 1391
          - Archiefnr. 89.170 I., 1392
          - Archiefnr. 89.170 II., 1393
          - Archiefnr. 89.170 III., 1394
          - Archiefnr. 89.170 IV., 1395
          - Archiefnr. 89.170 V., 1396
          - Archiefnrs. 89.171 - 89.176., 1397
            Archiefnr. 89.175 bevat foto's.
          - Archiefnrs. 89.177 - 89.180., 1398
            Archiefnr. 89.178 bevat foto's.
          - Archiefnrs. 89.181 - 89.182., 1399
          - Archiefnrs. 89.183 - 89.185., 1400
        - Processtukken strafzaken in hoger beroep., 1990; 1401-1426, 2582-2588; 33 pakken
          - Archiefnrs. 90.001 - 90.003., 1401
            Openbaarheid beperkt tot 1 januari 2066
          - Archiefnrs. 90.004 - 90.010., 1402
          - Archiefnrs. 90.011 - 90.013., 1403
            Archiefnrs. 90.011 en 90.013 bevatten foto's.
          - Archiefnrs. 90.014 - 90.020., 1404
          - Archiefnrs. 90.021 - 90.027., 1405
            Archiefnr. 90.022 bevat foto's.
          - Archiefnr. 90.028 I., 1406
          - Archiefnr. 90.028 II., 1407
          - Archiefnr. 90.028 III., 1408
          - Archiefnr. 90.028 IV., 1409
          - Archiefnrs. 90.029 - 90.033., 1410
          - Archiefnrs. 90.034 - 90.035, 90.037, 90.039 - 90.042., 1411
            Archiefnr. 90.037 bevat foto's.
          - Archiefnrs. 90.043 - 90.048., 1412
            Archiefnr. 90.048 bevat foto's.
          - Archiefnrs. 90.049 - 90.051 en 90.066., 1413
          - Archiefnrs. 90.052 - 90.061, 2582
          - Archiefnrs. 90.062 - 90.065, 90.067 - 90.072., 2583
            Zie voor archiefnr. 90.066 inv.nr. 1413.
          - Archiefnr. 90.075., 1414
          - Archiefnrs. 90.073 - 90.074, 90.076., 2584
            Zie voor archiefnr. 90.076 inv.nr. 1414.
          - Archiefnrs. 90.077 - 90.079 I., 2585
            Proces-verbaal behorende bij 90.079 I bevat foto opnames die niet conform de eisen zijn te verpakken.
          - Archiefnrs. 90.079 II., 2586
          - Archiefnrs. 90.079 III., 2587
          - Archiefnr. 90.080 I., 1415
          - Archiefnrs. 90.080 II - 90.082., 1416
          - Archiefnr. 90.083., 1417
          - Archiefnrs. 90.084 - 90.086., 1418
            Archiefnrs 90.084 en 90.085 bevat foto's.
          - Archiefnrs. 90.087 - 90.092., 1419
            Archiefnr. 90.092 bevat foto's.
          - Archiefnrs. 90.093 - 90.106., 1420
          - Archiefnrs. 90.107 - 90.108., 1421
          - Archiefnr. 90.109 I., 1422
          - Archiefnr. 90.109 II., 1423
          - Archiefnr. 90.109 III., 1424
          - Archiefnr. 90.109 IV., 1425
          - Archiefnrs. 90.109 V., 2588
          - Archiefnrs. 90.110 - 90.154., 1426
        - Doos met materialen, afkomstig uit de processtukken., 1947-1990; 1427; doos
      - (Appel)Vonnissen en Sententies, 1.2.1.3
        - Appelvonnissen, uitgesproken door de diverse krijgsraden, geordend op archiefnummer., 1946-1990; 1428-1523; 92 banden en 4 pakken
          - 1946, nr. 001 - 1947, nr. 087, 1428
          - 1947, nr. 088 - 1948, nr. 040, 1429
          - 1948, nrs. 041 - 145., 1430
          - 1948, nrs. 146 - 260., 1431
          - 1948, nrs. 261 - 379., 1432
          - 1948, nrs. 380 - 497., 1433
          - 1949, nrs. 001 - 145., 1434
          - 1949, nrs. 146 - 277., 1435
          - 1950, nrs. 002 - 129., 1436
          - 1950, nrs. 132 - 236., 1437
          - 1951, nrs. 001 - 115., 1438
          - 1951, nrs. 116 - 210., 1439
          - 1952, nrs. 002 - 109., 1440
          - 1952, nrs. 110 - 223., 1441
          - 1953, nrs. 001 - 113., 1442
          - 1953, nrs. 114 - 210., 1443
          - 1954, nrs. 001 - 100., 1444
          - 1954, nrs. 101 - 203., 1445
          - 1955, nrs. 001 - 146., 1446
          - 1955, nrs. 147 - 292., 1447
          - 1956, nrs. 001 - 164., 1448
          - 1956, nrs. 165 - 330., 1449
          - 1957, nrs. 001 - 117., 1450
          - 1957, nrs. 118 - 238., 1451
          - 1958, nrs. 004 - 091., 1452
          - 1958, nrs. 092 - 181., 1453
          - 1959, nrs. 001 - 096., 1454
          - 1959, nrs. 097 - 196., 1455
          - 1960, nrs. 001 - 170., 1456
          - 1961, nrs. 001 - 084., 1457
          - 1961, nrs. 085 - 175., 1458
          - 1962, nrs. 001 - 090., 1459
          - 1962, nrs. 091 - 172., 1460
          - 1963, nrs. 001 - 087., 1461
          - 1963, nrs. 088 - 178., 1462
          - 1964, nrs. 001 - 066., 1463
          - 1964, nrs. 067 - 133., 1464
          - 1965, nrs. 001 - 068., 1465
          - 1965, nrs. 069 - 136., 1466
          - 1966, nrs. 001 - 069., 1467
          - 1966, nrs. 070 - 130., 1468
          - 1967, nrs. 001 - 149., 1469
          - 1968, nrs. 001 - 128., 1470
          - 1969, nrs. 001 - 084., 1471
          - 1969, nrs. 085 - 175., 1472
          - 1969, nr. 176 - 1970, nr. 150, 1473
          - 1970, nr. 151 - 1971, nr. 125, 1474
          - 1971, nr. 126 - 1972, nr. 077, 1475
          - 1972, nrs. 078 - 186., 1476
          - 1973, nrs. 001 - 128., 1477
          - 1974, nrs. 001 - 108., 1478
          - 1975, nrs. 001 - 125., 1479
          - 1976, nrs. 001 - 087., 1480
          - 1977, nrs. 001 - 107., 1481
          - 1978, nrs. 001 - 050., 1482
          - 1978, nrs. 051 - 100., 1483
          - 1978, nrs. 101 - 147., 1484
          - 1979, nrs. 001 - 075., 1485
          - 1979, nrs. 076 - 129., 1486
          - 1979, nrs. 130 - 161., 1487
          - 1980, nrs. 001 - 040., 1488
          - 1980, nrs. 041 - 080., 1489
          - 1980, nrs. 081 - 120., 1490
          - 1980, nrs. 121 - 139., 1491
          - 1981, nrs. 001 - 040., 1492
          - 1981, nrs. 041 - 080., 1493
          - 1981, nrs. 081 - 120., 1494
          - 1981, nrs. 121 - 154., 1495
          - 1982, nrs. 001 - 025., 1496
          - 1982, nrs. 026 - 050., 1497
          - 1982, nrs. 051 - 100., 1498
          - 1982, nrs. 101 - 125., 1499
          - 1982, nrs. 126 - 150., 1500
          - 1982, nrs. 151 - 189., 1501
          - 1983, nrs. 001 - 025., 1502
          - 1983, nrs. 026 - 050., 1503
          - 1983, nrs. 051 - 075., 1504
          - 1983, nrs. 077 - 115., 1505
          - 1983, nrs. 116 - 145., 1506
          - 1983, nrs. 146 - 178., 1507
          - 1984, nrs. 001 - 065., 1508
          - 1984, nrs. 066 - 129., 1509
          - 1985, nrs. 001 - 060., 1510
          - 1985, nrs. 061 - 119., 1511
          - 1985, nrs. 121 - 146., 1512
          - 1986, nrs. 001 - 048., 1513
          - 1986, nrs. 051 - 102., 1514
          - 1986, nrs. 103 - 155., 1515
          - 1987, nrs. 001 - 050., 1516
          - 1987, nrs. 054 - 100., 1517
          - 1987, nrs. 101 - 164., 1518
          - 1988, nrs. 001 - 159., 1519
          - 1989, nrs. 001 - 100., 1520; pak
          - 1989, nrs. 101 - 185., 1521; pak
          - 1990, nrs. 001 - 080., 1522; pak
          - 1990, nrs. 081 - 154., 1523; pak
        - Sententies, geordend op archiefnummer., 1946-1990; 1524-1610; 84 banden en 3 pakken
          - 1946, nr. 001 - 1948, nr. 070, 1524
          - 1948, nrs. 071 - 320., 1525
          - 1948, nrs. 321 - 497., 1526
          - 1949, nrs. 001 - 150., 1527
          - 1949, nrs. 151 - 277., 1528
          - 1950, nrs. 001 - 118., 1529
          - 1950, nrs. 119 - 236., 1530
          - 1951, nrs. 001 - 105., 1531
          - 1951, nrs. 106 - 210., 1532
          - 1952, nrs. 001 - 110., 1533
          - 1952, nrs. 111 - 223., 1534
          - 1953, nrs. 001 - 105., 1535
          - 1953, nrs. 106 - 210., 1536
          - 1954, nrs. 001 - 203., 1537
          - 1955, nrs. 001 - 152., 1538
          - 1955, nrs. 153 - 292., 1539
          - 1956, nrs. 001 - 164., 1540
          - 1956, nrs. 165 - 330., 1541
          - 1957, nrs. 001 - 117., 1542
          - 1957, nrs. 118 - 238., 1543
          - 1958, nrs. 001 - 090., 1544
          - 1958, nrs. 091 - 181., 1545
          - 1959, nrs. 001 - 097., 1546
          - 1959, nrs. 098 - 196., 1547
          - 1960, nrs. 001 - 170., 1548
          - 1961, nrs. 001 - 086., 1549
          - 1961, nrs. 087 - 175., 1550
          - 1962, nrs. 001 - 172., 1551
          - 1963, nrs. 001 - 178., 1552
          - 1964, nrs. 001 - 067., 1553
          - 1964, nrs. 068 - 134., 1554
          - 1965, nrs. 001 - 137., 1555
          - 1966, nrs. 001 - 130., 1556
          - 1967, nrs. 001 - 149., 1557
          - 1968, nrs. 001 - 128., 1558
          - 1969, nrs. 001 - 084., 1559
          - 1969, nrs. 085 - 166., 1560
          - 1969, nr. 167 - 1970, nr. 150, 1561
          - 1970, nr. 151 - 1971, nr. 125, 1562
          - 1971, nr. 126 - 1972, nr. 077, 1563
          - 1972, nrs. 078 - 186., 1564
          - 1973, nrs. 001 - 100., 1565
          - 1973, nr. 101 - 1974, nr. 069, 1566
          - 1974, nr. 070 - 1975, nr. 015, 1567
          - 1975, nrs. 016 - 078., 1568
          - 1975, nrs. 080 - 125., 1569
          - 1976, nrs. 001 - 087., 1570
          - 1977, nrs. 001 - 055., 1571
          - 1977, nrs. 056 - 108., 1572
          - 1978, nrs. 001 - 050., 1573
          - 1978, nrs. 051 - 100., 1574
          - 1978, nrs. 101 - 147., 1575
          - 1979, nrs. 001 - 075., 1576
          - 1979, nrs. 076 - 129., 1577
          - 1979, nrs. 130 - 161., 1578
          - 1980, nrs. 001 - 063., 1579
          - 1980, nrs. 064 - 139., 1580
          - 1981, nrs. 001 - 040., 1581
          - 1981, nrs. 041 - 080., 1582
          - 1981, nrs. 081 - 120., 1583
          - 1981, nrs. 121 - 154., 1584
          - 1982, nrs. 001 - 040., 1585
          - 1982, nrs. 041 - 100., 1586
          - 1982, nrs. 101 - 125., 1587
          - 1982, nrs. 126 - 150., 1588
          - 1982, nrs. 151 - 175., 1589
          - 1982, nrs. 176 - 189., 1590
          - 1983, nrs. 001 - 025., 1591
          - 1983, nrs. 026 - 050., 1592
          - 1983, nrs. 051 - 130., 1593
          - 1983, nrs. 131 - 178., 1594
          - 1984, nrs. 001 - 065., 1595
          - 1984, nrs. 066 - 129., 1596
          - 1985, nrs. 001 - 060., 1597
          - 1985, nrs. 061 - 119., 1598
          - 1985, nrs. 121 - 146., 1599
          - 1986, nrs. 001 - 050., 1600
          - 1986, nrs. 051 - 100., 1601
          - 1986, nrs. 102 - 155., 1602
          - 1987, nrs. 001 - 050., 1604
          - 1987, nrs. 054 - 100., 1605
          - 1987, nrs. 101 - 156., 1606
          - 1987, nrs. 157 - 1988, nr. 075, 1603
          - 1988, nrs. 076 - 159., 1607
          - 1989, nrs. 001 - 075., 1608; pak
          - 1989, nrs. 076 - 185., 1609; pak
          - 1990, nrs. 001 - 130., 1610; pak
    - Beklagzaken, 1.2.2
      - Gegevenssystemen, 1.2.2.1
        - Klappers op de beklagdossiers., 1946-1989; 1611-1615; 3 kaartsystemen
          - Geordend op rolnummer. 1946-1988, 1611-1612
            - Rolnrs. 46.001 - 57.320, 1946 - 1957, 1611
            - Rolnrs. 58.001 - 88.023, 1958 - 1988, 1612
          - Alfabetisch geordend. 1946-1989, 1613-1614
            - A - P., 1613
            - R - Z., 1614
          - Per jaar alfabetisch geordend, 1981 - 1987, 1615
      - Beklagdossiers, 1.2.2.2
        - Dossiers inzake beklagzaken., 1946-1990; 1616-1726; 111 pakken
          - 1946 - 1947, nrs. 001 - 005., 1616
          - 1946 - 1947, nrs. 006 - 014., 1617
          - 1946 - 1947, nrs. 015 - 022., 1618
            Nr. 019 bevat foto's.
          - 1948 - 1950, nrs. 023 - 039., 1619
          - 1948 - 1950, nrs. 040 - 050., 1620
          - 1950 - 1952, nrs. 051 - 062., 1621
          - 1950 - 1952, nrs. 063 - 085., 1622
          - 1952 - 1953, nrs. 089 - 103., 1623
          - 1952 - 1953, nrs. 104 - 121., 1624
          - 1953 - 1954, nrs. 122 - 134., 1625
          - 1953 - 1954, nrs. 135 - 143., 1626
          - 1953 - 1954, nrs. 144 - 154., 1627
          - 1954, nrs. 155 - 165., 1628
          - 1954, nrs. 166 - 177., 1629